

# **Janick Perosa**

076 247 66 77

Janick.perosa97@hotmail.com

Riedlipark 18, 5606 Dintikon

16.07.1997 | Wohlen AG | ledig

## Kurzprofil

Während meiner Lehre als Printmedienverarbeiter lernte ich anspruchsvolle sowie komplexe Aufträge durchzuführen und diese in bestmöglicher Qualität bereitzustellen. Während dieser Zeit erwuchs der Wunsch, Webdesigner zu werden. Seit März 2019 studiere ich an der SAE in Zürich Webdesign & Development. Den Bachelor of Arts werde ich voraussichtlich in 3 Jahren erwerben.

### Interessen

Ich liebe es zu reisen und neue Kulturen kennenzulernen. Ich liebe Sportarten wie Fussball, Fischen und American Football.

## **Sprachen**

Deutsch

Englisch

### **Beruflicher Werdegang**

01.2020 - 06.2020Maschinenführer

Effingermedien in Döttingen

Sicherstellen der Kundenaufträge, Einrichten, Produktion und Überwachung der Produktions-

anlage

07.2019 - 11.2019Mediendesigner

jobtv medienwerkstatt in Zürich

digitalegrafische Konzepte, Screendesign, Logos,

Flyer

07.2018 - 12.2018 Maschinenführer

> Schär Druckweiterverarbeitung in Wikon Sicherstellen der Kundenaufträge, Einrichten, Produktion und Überwachung der Produktions-

anlage

11.2017 - 06.2018 **Auf Reisen** 

> Schweden, Norwegen, Finnland, Landschaftsfotografieren, Englischkenntnisse verbessern, Thailand, Myanmar und Singapur, Landschaft,

Kultur kennen lernen

07.2017 - 11.2017Rekrutenschule

08.2014 - 07.2017Lehre als Printmedienverarbeiter

Sprüngli Druck in Villmergen

Einrichten, Produktion und Überwachung

der Produktionsanlage

## **Ausbildung**

03.2019 - 09.2022 Webdesign & Development Bachelor of Arts SAE Institute in Zürich

Programmmierung: Web-Grundlagen,

Programmiergrundlagen, Interaction Design, Entwicklung dynamische Webseiten, Creative

online Strategie, Web Applikation

Management: Onlinemarketing & Projekt management, Introduction to Academic & Professional Practice, Marketing, Business Planning and Law, Research Practice and Society, Advanced Specialised Project.

08.2014 - 07.2017Printmedienverarbeiter Druckausrüster EFZ

Schule für Gestaltung in Bern



# **Janick Perosa**

- 076 247 66 77
- Riedlipark 18, 5606 Dintikon
- ) 16.07.1997 | Wohlen AG | ledig

## **Kurzprofil**

Während meiner Lehre als Printmedienverarbeiter lernte ich anspruchsvolle sowie komplexe Aufträge durchzuführen und diese in bestmöglicher Qualität bereitzustellen. Während dieser Zeit erwuchs der Wunsch, Webdesigner zu werden. Seit März 2019 studiere ich an der SAE in Zürich Webdesign & Development. Den Bachelor of Arts werde ich voraussichtlich in 3 Jahren erwerben.

#### Interessen

Ich liebe es zu reisen und neue Kulturen kennenzulernen. Ich liebe Sportarten wie Fussball, Fischen und American Football.

# **Sprachen**

Deutsch

Englisch

### Kenntnisse

Programmierung

